【裁判字號】    98,簡抗,19
【裁判日期】    980714
【裁判案由】    損害賠償
【裁判全文】
臺灣板橋地方法院民事裁定              98年度簡抗字第19號
抗  告  人  甲○○
上列抗告人與相對人乙○○間請求損害賠償事件，抗告人對於民
國98年6 月23日本院板橋簡易庭所為之98年度板簡調字第500 號
裁定提起抗告，本院裁定如下：
    主  文
抗告駁回。
抗告程序費用新台幣壹仟元由抗告人負擔。
    理  由
一、本件抗告意旨略以：依民事訴訟法第22條規定，同一訴訟，
    數法院有管轄權者，原告得任向其中一法院起訴。與本件損
    害賠償訴訟相關之台灣板橋地方法院檢察署98年度他字第23
    01號偵查案件證據及證人張九驊、張育維，均係在鈞院卷中
    ，且本件之侵權行為所在地在台北縣及桃園市，故鈞院應有
    管轄權云云。
二、按訴訟，由被告住所地之法院管轄。又因侵權行為涉訟者，
    得由行為地之法院管轄。民事訴訟法第1 條第1 項前段、第
    15條第1 項分別定有明文。本件依抗告人起訴狀記載相對人
    之住所係「台南市○○區○○路4 段105 號」（見抗告人起
    訴狀），並非位於本院管轄區域內，且經原法院依職權查詢
    相對人之戶籍地址，相對人亦確係設籍於上址，此有相對人
    之個人基本資料查詢結果1 份附於原審卷內可稽（見原審卷
    第32頁），則依民事訴訟法第1 條前段規定，應由台灣台南
    地方法院管轄。又依抗告人所主張之侵權行為事實發生地係
    位於台中某餐廳，而侵權行為結果發生地則係收受相對人傳
    真之證人張九驊、張育維，而其中證人張九驊之住所，抗告
    人陳報該證人住所係在桃園市○○路，另一證人張育維，抗
    告人陳報該證人住所係在台中市○區○○路，是侵權行為結
    果發生地係分別於台中市與桃園市，則依民事訴訟法第15條
    第1 項規定，得由台灣台中地方法院或台灣桃園地方法院管
    轄，亦均非由本院管轄。從而原法院依民事訴訟法第405 條
    第3 項、第28條第1 項規定，依職權裁定本件移轉由相對人
    之住所在地法院即台灣台南地方法院管轄，並無不當，抗告
    意旨指摘原裁定不當，求予廢棄，為無理由，應予駁回。
三、至於抗告人對相對人向台灣板橋地方法院檢察署提出涉及恐
    嚇之刑事告訴乙案（見抗告人於原審所提原證7 該署刑事傳
    票影本），與抗告人對於相對人提起民事損賠償之起訴，乃
    分屬二事，且本院與台灣板橋地方法院檢察署為不同之機關
    ，上開刑事恐嚇案件之偵查，非屬本院民事庭管轄之事務範
    圍，抗告人誤認上開刑事偵查案件係由本院審理，進而主張
    有調卷之便，應由本院管轄云云，容有誤會，附此敘明。
四、據上論結，本件抗告為無理由，爰依民事訴訟法第495條之1
    第1項、第449條第1項、第95條、第78條，裁定如主文。
中    華    民    國    98    年    7     月    14    日
                  民事第一庭    審判長法  官  李世貴
                                      法  官  黃信滿
                                      法  官  陳翠琪
以上正本係照原本作成
本裁定不得抗告
中    華    民    國    98    年    7     月    15    日
                                      書記官  簡曉君


司法院資訊處製作；財團法人民間司法改革基金會備份。
